# 求助陈版：母公司改制，子公司不需改制合并报表的问题

提问人：terry-0351 时间：2021-05-15 04:57:54
陈版您好！我有个改制的问题想问下您，麻烦百忙中回复。
集团母公司单户一直是事业单位，但集团子公司都是公司制企业。当母公司改制时，长期股权投资评估增值巨大，母公司单户按照评估值调账后，合并层面长期股权投资评估增值的部分应当如何处理，是否冲减资本公积？资本公积不够的情况下，是否可以冲成负数？
我之前在论坛看过您的一个回复，是要冲成负数的，但现在那个帖子被删除了，我不明白为什么，是否现阶段的处理发生了变化？麻烦陈版帮看看，各路大神有了解的也麻烦不吝赐教 谢谢！

回答人：chenyiwei
在合并报表层面，应将母公司个别报表中的调账后长期股权投资账面价值与改制日子公司原账面净资产之间的差额冲减资本公积，如果不足冲减的，可以在合并报表层面冲减为负数。该处理目前并未发生变化。